【裁判字號】    99,易,3406
【裁判日期】    991122
【裁判案由】    竊盜
【裁判全文】
臺灣臺中地方法院刑事判決              99年度易字第3406號
公  訴  人  臺灣臺中地方法院檢察署檢察官
被      告  黃春榮
上列被告因竊盜案件，經檢察官提起公訴（99年度偵字第19285
號），被告於本院準備程序中就被訴之事實為有罪之陳述，經本
院合議庭裁定由受命法官獨任進行簡式審判程序審理，判決如下
：
    主      文
黃春榮犯竊盜罪，累犯，處有期徒刑月，如易科罰金，以新臺
幣壹仟元折算壹日。
    事實及理由
壹、程序方面
    按刑事訴訟法第273 條之1第1項規定：除被告所犯為死刑、
    無期徒刑、最輕本刑為3 年以上有期徒刑之罪或高等法院管
    轄第一審案件者外，於審判期日前之程序進行中，被告先就
    被訴事實為有罪之陳述時，審判長得告知被告簡式審判程序
    之旨，並聽取當事人、代理人、辯護人及輔佐人之意見後，
    裁定進行簡式審判程序。查本案被告黃春榮被訴竊盜案件，
    非前開不得進行簡式審判程序之案件，經被告於本院行準備
    程序時就被訴之事實為有罪之陳述，且經本院告知被告簡式
    審判程序之旨，聽取被告及檢察官之意見後，爰依刑事訴訟
    法第273 條之1第1項規定裁定改依簡式審判程序審判之，先
    予敘明。
貳、實體方面
一、犯罪事實：
（一）黃春榮前於民國90年間，因竊盜案件，經本院以90年度豐
      簡字第275號判決判處有期徒刑3月確定，於91年3月1日有
      期徒刑執行完畢出監；於91年間，因竊盜案件，經本院以
      91年度易字第2969號判決判處有期徒刑7 月確定，於92年
      12月29日縮刑期滿執行完畢；復於94年間，因竊盜案件，
      經臺灣南投地方法院以94年度易字第121 號判決判處有期
      徒刑11月確定，於95年6 月26日縮刑期滿執行完畢；又於
      96年間，因竊盜案件，經本院以96年度易字第3122號判決
      判處有期徒刑8月確定，甫於97年1月24日執行完畢（本件
      構成累犯）。詎其猶不知悔改，意圖為自己不法之所有，
      於99年7月23日上午11時許，在臺中縣沙鹿鎮○○路139號
      （黃春榮當時賃居該處406室），趁賃居該處407室之承租
      人洪霈倫不在租屋內之際，以自備之鑰匙1 支（未扣案）
      開啟該租屋處407室之房門而侵入其內（侵入住宅部分，
      未據告訴），竊取洪霈倫所有放置抽屜內之現金新臺幣（
      下同）1,000元，得手後，隨即離開現場。嗣因洪霈倫返
      回該租屋處發覺上開財物遭竊，乃報警處理，經警調閱監
      視器錄影畫面，因而循線查悉上情。
（二）案經訴由臺中縣警察局清水分局報告臺灣臺中地方法院檢
      察署檢察官偵查起訴。
二、上開犯罪事實，業據被告黃春榮於警詢時、偵訊中、本院行
    準備程序及審理時均坦承不諱，核與證人即被害人洪霈倫於
    警詢時及偵訊中證述情節相符，並有員警職務報告1 份、監
    視器翻拍畫面6 張存卷可佐，足認被告之任意性自白核與事
    實相符。本案事證明確，被告犯行堪以認定，應依法論處。
三、核被告黃春榮所為，係犯刑法第320 條第1 項之竊盜罪。且
    被告有如前揭犯罪事實欄所載之刑案紀錄，此有臺灣高等法
    院被告前案紀錄表1 份在卷可稽，其受有期徒刑執行完畢後
    ，5 年內故意再犯本案前揭之罪，為累犯，應依法加重其刑
    。爰審酌被告有多次竊盜前案紀錄，有前開被告前案紀錄表
    附卷可證，素行非佳，其正值青壯年紀，竟不思以正當方式
    賺取財富，為圖一己方便而竊取他人財物，惟兼衡被告所竊
    取之財物僅1,000 元，價值非鉅，並已與被害人洪霈倫達成
    和解，有和解書1 份附卷足憑，及犯罪後坦承犯行，足認其
    尚具悔意，犯後態度尚稱良好等一切情狀，量處如主文所示
    之刑，並諭知易科罰金之折算標準，以資懲儆。至公訴人雖
    於本院審理時具體求處被告有期徒刑4 月，惟被告於本件所
    竊得之財物僅1,000 元，且事後已與被害人達成和解，並已
    賠償被害人1,000元，此有前開和解書1份在卷可證，是其犯
    罪所致具體危害非至鉅大，本院於考量被告犯罪之情節及其
    餘情狀後，認對被告處予如主文所示之刑罰，已足收懲儆之
    效，是公訴人具體求刑之刑度範圍應稍嫌過重，併述明之。
據上論斷，應依刑事訴訟法第273 條之1 第1 項、第299 條第1
項前段，刑法第320 條第1 項、第47條第1 項、第41條第1 項前
段，刑法施行法第1 條之1 第1 項、第2 項前段，判決如主文。
本件經檢察官廖聖民到庭執行職務。
中    華    民    國    99    年    11    月    22    日
                  刑事第二庭  法  官  潘曉玫
以上正本證明與原本無異。
如不服本判決應於收受判決後10日內向本院提出上訴書狀，並應
敘述具體理由；其未敘述上訴理由者，應於上訴期間屆滿後20日
內向本院補提理由書 (均須按他造當事人之人數附繕本)「切勿
逕送上級法院」。
告訴人或被害人對於判決如有不服具備理由請求檢察官上訴者，
其上訴期間之計算係以檢察官收受判決正本之日期為準。
                              書記官  張齡方
中    華    民    國    99    年    11    月    22    日
附錄本案論罪科刑法條全文
中華民國刑法第320條
（普通竊盜罪、竊佔罪）
意圖為自己或第三人不法之所有，而竊取他人之動產者，為竊盜
罪，處5  年以下有期徒刑、拘役或 5 百元以下罰金。
意圖為自己或第三人不法之利益，而竊佔他人之不動產者，依前
項之規定處斷。
前二項之未遂犯罰之。

司法院資訊處製作；財團法人民間司法改革基金會備份。
